Inventaris van het archief van de Directie Toezicht van het Ministerie van Sociale Zaken en Werkgelegenheid (1992) 1994 - 2001 (2003)
Nationaal Archief, Den Haag
- Taakuitvoering, B
  - Algemeen, B.1
    - Stukken betreffende het informeren van de Tweede Kamer inzake de informatie-uitwisseling en samenwerking tussen werkgever en Arbo-dienst enerzijds en het Landelijk Instituut Sociale Verzekeringen en de uitvoeringsinstellingen anderzijds bij een re-integratieplan van de werkgever., 1997 - 1998; 55; omslag
    - Vergaderverslagen van de Werkgroep Markt en Overheid in het kader van de implementatie van de aanbevelingen van de Ambtelijke Commissie Marktwerking, Deregulering en Wetgevingskwaliteit., 1997 - 1998; 56; omslag
    - Stukken betreffende het informeren van de minister., 1997 - 1999; 57-59
      - Inzake de rapportage Belastingsignalen met betrekking tot de achterstand in de verwerking van signalen van de belastingdienst die op frauduleus gebruik wijzen van de Sociale Verzekeringen,1997 - 1998, 57; omslag
      - Inzake het standpunt omtrent de toezichtverantwoordelijkheid ten aanzien van de Combi-route Rotterdam, een experiment van het college van burgemeester en wethouders van Rotterdam om een aantal bijstandsgerechtigden met behoud van hun uitkering een HBO-opleiding te laten volgen,1998, 58; omslag
      - Inzake de beveiliging van het gegevensbeheer bij samenwerking tussen publieke en private instellingen naar aanleiding van een artikel in het dagblad Trouw,1999, 59; omslag
    - Stukken betreffende het opstellen van een nota over de afstemming van de werkzaamheden van het Procesmanagement, het College van Toezicht Sociale Verzekeringen (CTSV) en de Directie Toezicht bij de oprichting van de Samenwerking rond Werk en Inkomen (SWI)-centra., 1998; 60; omslag
    - Stukken betreffende het geven van een standpunt aan de directeur van de Accountantsdienst over een interim-controleverslag van de Accountantsdienst met betrekking tot het repressief onderzoek 1997 in relatie tot de verbetertrajecten bij de uitvoering van de sociale verzekeringen., 1998 - 1999; 61; pak
    - Stukken betreffende het overleggen met de Directie Arbeidsomstandigheden over de taakafbakening bij het toezicht op de Arbo-diensten en de uitvoering van de Arbo-wet., 1998 - 1999; 62; omslag
    - Stukken betreffende het voorbereiden, coördineren en vaststellen van het beleid in het kader van de invoering van de euro., 1999 - 2001; 63-68
      - Algemeen.1999 - 2001, 63-66
        - 1999 - 2000, 63; pak
        - 1999 - 2000, 64; omslag
        - 2000 - 2001, 65; pak
        - 2000 - 2001, 66; pak
      - Bijdrage van het Ministerie van Sociale Zaken en Werkgelegenheid voor de achtste en negende Euro-rapportage aan de Tweede Kamer,2000 - 2001, 67; omslag
      - Worst case scenario voor de introductie van de euro ten behoeve van de ministerraad,2001, 68; omslag
    - Stukken betreffende het beantwoorden van brieven van de minister van Financiën inzake het gevoerde toezichtbeleid., 2000 - 2001; 69; omslag
    - Werkarchief van J. Massaar met correspondentie en nota's inzake het toezichtsbeleid., 2000 - 2001; 549; 3 cd-rom's
      Niet raadpleegbaar
    - Nota met advies aan de secretaris-generaal inzake veranderingen in het toezichtbeleid., 2001; 70; stuk
    - Notulen van een overleg met het Ministerie van Financiën in het kader van het financiële toezicht., 2001; 71; stuk
    - Rapport Communicatie in de Directie Toezicht door de Werkgroep Communicatie TZ (Toezicht) inzake de situatieschets rond Sociale Zaken en Werkgelegenheid-in-beweging, de integratie van de Directie Toezicht en het College van Toezicht Sociale Verzekeringen (CTSV), de Wet Structuur Uitvoeringsorganisatie Werk en Inkomen (SUWI) en de doorlichting van de bedrijfsbureaus., 2001; 72; stuk
    - Stukken betreffende het opstellen van een beleidsbrief voor de implementatie van het toezichtbeleid voor 2002., 2001; 73; omslag
    - Stukken betreffende het opstellen van een nota aan de minister inzake de machtiging tot het informeren van de Tweede Kamer door de inspecteur-generaal Werk en Inkomen., 2001; 74; omslag
    - Stukken betreffende het opstellen van een nota inzake de uitgangspunten van het toezichtbeleid voor de Inspectie Werk en Inkomen (IWI)., 2001; 75; omslag
    - Stukken betreffende het voeren van een periodiek overleg met de Directie Arbeidsomstandigheden., 2001; 76; omslag
    - Stukken betreffende het voeren van overleg met de directeur-generaal voor Werkgelegenheid van de Europese Commissie inzake een technische subgroep over doorloopprojecten (Joint Working Group)., 2001; 77; omslag
    - Stukken betreffende het voeren van overleg met het directoraat-generaal voor Ondernemerschap van de Europese Commissie betreffende het toezicht van landen binnen de Europese Gemeenschap (EG) op notified bodies (internationaal opererende keuringsinstanties) naar aanleiding van klachten dat Nederland veeleisend zou zijn bij de aanwijzing van en het toezicht op notified bodies., 2001; 78; omslag
    - Stukken betreffende het voorbereiden van een vragenuur in de Tweede Kamer inzake het toezicht op de besteding van publieke gelden door private re-integratiebedrijven., 2001; 79; omslag
  - Wet- en regelgeving, B.2
    - Stukken betreffende het wijzigen van het Besluit Verantwoording en Vergoeding Uitvoeringkosten ABW, IOAW en IOAZ., 1994 - 1995; 80; omslag
    - Stukken betreffende het aanbieden van een nota aan de Directie Bijstandszaken waarin aandacht wordt gevraagd voor het toezicht bij de nieuwe Kunstenaarsregeling., 1995; 81; omslag
    - Stukken betreffende het informeren van de minister inzake het toezicht op de uitvoering van de Regeling Extra Werkgelegenheid voor Langdurig Werklozen (Melkert I), Subsidieregeling Experimenten Activering van Uitkeringsgelden (Melkert II) en experimenten op grond van de nieuwe Algemene Bijstandswet (ABW) (Melkert III)., 1995 - 1997; 82; omslag
    - Stukken betreffende het vaststellen van een wijziging van de Pensioen- en Spaarfondsenwet, de wet betreffende verplichte deelneming in een beroepspensioenregeling en enkele andere wetten onder meer met het oog op de verbetering van het toezicht op de uitvoering van aanvullende pensioenregelingen en invoering van een verbod op uitstelfinanciering van opgebouwde pensioenaanspraak., 1996 - 1997; 83; pak
    - Stukken betreffende het goedkeuren van een verordening tot wijziging van de Verordening Financiën Bedrijfslichamen, zoals deze is vastgesteld door de Sociaal-Economische Raad (SER) op 17 maart 2000, met kamervragen., 1996 - 2000; 84; omslag
    - Stukken betreffende het ontwikkelen van een toezichtbaarheidstoets voor het toezicht op de uitvoering van wet- en regelgeving., 1996 - 2000; 85; pak
    - Stukken betreffende het bespreken van mogelijke aanpassingen van de Jeugdwerkgarantiewet., 1997 - 1999; 86; omslag
    - Stukken betreffende het geven van een standpunt aan de directeur Arbeidsmarkt inzake de toezichtbaarheid van een voorstel tot wijziging van de Wet Arbeid Vreemdelingen., 1997 - 2001; 87; omslag
    - Stukken betreffende het maken van afspraken met de Directie Arbeidsmarkt over de taakverdeling met betrekking tot de Arbeidsvoorzieningswet., 1998 - 1999; 88; omslag
    - Stukken betreffende de Wet Structuur Uitvoeringsorganisatie Werk en Inkomen (SUWI)., 1999 - 2001; 89-104
      - Vaststellen van beleid voor de invoering van de Wet SUWI,1999 - 2000, 89; omslag
      - Vaststellen en uitvoeren van een toezichtbaarheidstoets met betrekking tot het conceptwetsvoorstel SUWI,2000, 90; omslag
      - Vaststellen van de bestuursstructuur en het ontwikkelen van het toezichtbeleid in het kader van de Wet SUWI,2000, 91; omslag
      - Vaststellen van het rapport Inrichting van Ministerieel Toezicht Verschilt; quick scan in het kader van het Wetsvoorstel SUWI van PriceWaterhouseCoopers,2000, 92; pak
      - Opstellen van een notitie over het informatierecht van de ministerieel toezichthouder jegens de re-integratiebedrijven en een conceptuitwerking van een dergelijk informatierecht in de Wet SUWI,2000 - 2001, 93; omslag
      - Vaststellen van de toezichtactiviteiten en het implementatietraject met betrekking tot de Wet SUWI bij gemeenten,2000 - 2001, 94; omslag
      - Voeren van een vierhoeksoverleg met het College van Toezicht Sociale Verzekeringen (CTSV), de directeur-generaal en de directeur Verander Organisatie (VO) in het kader van afstemmen en coördineren van alle Wet SUWI-activiteiten die het toezicht tijdens de overgangfase naar SUWI raken, alsmede het optimaliseren van het toezicht in de overgangsfase.2000 - 2001, 95-97
        - 2000, 95; omslag
        - 2000, 96; omslag
        - 2001, 97; omslag
      - Voeren van overleg met het College van Toezicht Sociale Verzekeringen (CTSV) en de Veranderorganisatie in het zogenaamde Samenwerkingsverband in het kader van de Wet Structuur Uitvoeringsorganisatie Werk en Inkomen (SUWI),2000 - 2001, 98; omslag
      - Voorbereiden van het toezichtbeleid ten aanzien van re-integratiebudgetten en -trajecten in het kader van de Wet SUWI naar aanleiding van onregelmatigheden op het terrein van het Europees Sociaal Fonds (ESF),2000 - 2001, 99; omslag
      - Informeren van de Vaste Commissie voor Sociale Zaken en Werkgelegenheid van de Tweede Kamer inzake het toezicht in de overgangsperiode in de aanloop naar de inwerkingtreding van de Wet SUWI en het toezicht op de re-integratiemarkt,2001, 100; omslag
      - Kamervragen van diverse Tweede Kamerleden inzake de Wet Structuur Uitvoering Werk en Inkomen (SUWI),2001, 101; omslag
      - Opstellen van een nadere reactie op de ministeriële regeling Wet SUWI en het uitvoeren van het onderzoek Stand van Zaken SUWI-Voorbereiding Gemeenten Medio 2001 en het onderzoek Quick Scan Instroom en Uitbesteding 2 in het kader van de uitvoeringsaspecten met betrekking tot SUWI,2001, 102; omslag
      - Opstellen van een notitie inzake het toezicht en de verantwoording op rechtmatigheid en doeltreffendheid van de besteding van publieke re-integratiemiddelen naar aanleiding van een motie van het Tweede Kamerlid Noorman - den Uyl (PvdA) tijdens de plenaire behandeling van het Wetsvoorstel SUWI,2001, 103; omslag
      - Voorbereiden van het toezicht op de verantwoordingsproducten in het kader van de Wet SUWI,2001, 104; omslag
    - Stukken betreffende het vaststellen van het beleid ten aanzien van de toepassing en uitvoering van de Wet Boeten, Maatregelen en Terug- en Invordering Sociale Zekerheid., 2000 - 2001; 105; pak
  - Onderzoek, B.3
    - Stukken betreffende het vaststellen van de opdracht tot het uitvoeren van het project Toezicht en Samenwerking Werk en Inkomen (SWI) door Northedge te Delft inzake het leveren van een bijdrage aan de ontwikkelingen rondom SWI en de wijze van toezicht doormiddel van kwaliteitszorg., 1996; 106; omslag
    - Stukken betreffende het tot stand komen van diverse onderzoeken en rapporten inzake de sociale verzekeringen en sociale voorzieningen., 1996 - 1997; 107; pak
    - Stukken betreffende het onderzoeken van de rol van het toezichtbeleid in het kader van het project Markt en Overheid., 1997 - 1999; 108; pak
    - Stukken betreffende het verlenen van een opdracht voor onderzoek naar het toezicht op aangewezen instanties in het kader van de Arbeidsomstandighedenwet en de Wet op de Gevaarlijke Werktuigen., 1998; 109; omslag
    - Stukken betreffende het onderzoeken van beleidscumulatie in het kader van het Project Beleidscumulatie., 1998 - 1999; 110; omslag
    - Stukken betreffende het vaststellen van diverse opdrachten tot het doen van onderzoek door KPMG., 1999 - 2001; 111; omslag
    - Stukken betreffende het vaststellen van een opdracht door PriceWaterhouseCoopers inzake een quick scan met betrekking tot de overwegingen bij de inrichting van het ministeriële toezicht bij verschillende beleidsterreinen., 2000; 112; omslag
    - Stukken betreffende het inventariseren van de subsidieregelingen in het kader van de totstandkoming van de Inspectie voor Werk en Inkomen., 2000 - 2001; 113; omslag
    - Stukken betreffende het laten uitvoeren van een Doelgroepentevredenheidsonderzoek., 2001; 114; omslag
  - Toezicht op bestuursorganen, B.4
    - Algemeen, B.4.1
      - Stukken betreffende het opstellen van jaarverslagen inzake het bestuurlijk toezicht op de uitvoering van wet- en regelgeving door gemeenten en zelfstandige bestuursorganen., 1995 - 1997; 115-116
        - Jaarverslag 1994 en 1995,1995 - 1997, 115; omslag
        - Jaarverslag 1995,1995 - 1997, 116; omslag
      - Rapport Toezicht Overige Instanties Aangewezen op Basis van Arbowet en Wet op de Gevaarlijke Werktuigen inzake het aantal aangewezen instanties, op welke terreinen deze instanties werkzaam zijn, op basis van welke regeling deze zijn aangewezen, de status van deze instanties en of er wel een toezichthoudende rol voor de Directie Toezicht is weggelegd., 1996; 117; stuk
      - Stukken betreffende het aanbieden van de tussenrapportage Toezicht op Hybride Organisaties aan het Ministerie van Volksgezondheid, Ruimtelijke Ordening en Milieu, het Ministerie van Onderwijs, Cultuur en Wetenschappen en de Algemene Rekenkamer., 1998; 118; omslag
      - Stukken betreffende het opstellen van nota's inzake het toezicht op financiële conglomeraten., 1999 - 2000; 119; omslag
      - Stukken betreffende het vaststellen van het jaarverslag Toezicht 2000 met betrekking tot het toezicht op de uitvoering van regelgeving door gemeenten en zelfstandige bestuursorganen en het beoordelen van het conceptjaarplan van de Directie Arbeidsmarkt., 2000 - 2001; 120; omslag
    - Gemeenten, B.4.2
      - Algemeen, B.4.2.1
        - Onderzoeken, B.4.2.1.1
          - Stukken betreffende het onderzoeken van het gemeentelijk beleid ten aanzien van de bestrijding van het misbruik en oneigenlijk gebruik van uitkeringsregelingen., 1995 - 1998; 121; pak
          - Stukken betreffende het vaststellen van de vaststellingsprocedures van de toetsingskaders voor het beoordelen van de uitvoering van wet- en regelgeving door bestuursorganen., 1997 - 1998; 122; omslag
          - Stukken betreffende het uitvoeren van diverse onderzoeken inzake gemeenten., 1997 - 2001; 123; pak
          - Stukken betreffende het onderzoeken en laten onderzoeken van de uitvoering van sociale zekerheidswetten door de gemeentes., 1998 - 1999; 124; pak
          - Stukken betreffende het onderzoeken van de stand van zaken naar de invoering en de wijze van uitvoering van de Wet Inschakeling Werkzoekenden bij gemeenten., 1998 - 2000; 125; pak
          - Stukken betreffende het onderzoeken van de uitbesteding van re-integratietaken door de gemeentes., 1999 - 2001; 126; omslag
          - Stukken betreffende het positioneren van het toezicht op bestuursorganen die niet of slechts indirect bij de Wet Structuur Uitvoeringsorganisatie Werk en Inkomen (SUWI) betrokken zijn., 1999 - 2001; 127; omslag
          - Stukken betreffende het uitvoeren van het startonderzoek Euro bij de Sociale Zaken en Werkgelegenheid (SZW)-sector bij gemeenten in het kader van het in kaart brengen voor welke euroactiviteiten van de SZW-sector gemeenten centrale facilitering en/of regie wenselijk of noodzakelijk is., 1999 - 2001; 128; pak
          - Stukken betreffende het aanbieden aan de Eerste en Tweede Kamer van het rapport Sancties in de Bijstand: Een Onderzoek naar de Gemeentelijke Uitvoering van de Wet Boeten en het rapport Sancties in de Bijstand 2001., 2000 - 2001; 129; omslag
          - Stukken betreffende het onderzoeken van de rechtmatigheid van de uitvoering van de Algemene Bijstandswet door de gemeentelijke sociale dienst van Amsterdam., 2000 - 2001; 130; pak
          - Stukken betreffende het vaststellen van opdrachten van diverse onderzoeken door CMG (Computer Measurement Group) inzake de overheidsinformatievoorziening met betrekking tot gemeenten., 2000 - 2001; 131-132
            - Deel 1,2000, 131; pak
            - Deel 2,2000 - 2001, 132; omslag
          - Stukken betreffende het aanbieden aan de Tweede Kamer van het Onderzoeksprogramma Toezicht Gemeenten 2001., 133; omslag
        - Overige, B.4.2.1.2
          - Stukken betreffende het voordragen voor vernietiging door de Kroon van het besluit van de gemeente Noordwijkerhout om categoriaal de kosten van het lidmaatschap van een kruisvereniging en de premie aanvullende ziekenfondsverzekering als bijzondere bestaanskosten aan te merken en in mindering te brengen op het bij bijzondere bijstandsverlening te hanteren drempelbedrag., 1994 - 1997; 134; omslag
          - Stukken betreffende het vaststellen van de toepassing van het gemeentelijk uitvoeringsbeleid ten aanzien van het vaststellings- en maatregelenbeleid Algemene Bijstandswet en de Wet Sociale Werkvoorziening., 1995 - 1996; 135; pak
          - Stukken betreffende het vaststellen van beleid inzake het toezicht op de gemeenten bij de uitvoering van de Algemene Bijstandswet en de Jeugdwerkgarantiewet, naar aanleiding van signalen dat een groot aantal gemeenten bij de uitvoering tekortschiet., 1995 - 1997; 136; omslag
          - Stukken betreffende het opstellen van een concept controle- en rapportageprotocol Algemene Bijstandswet, de Wet Inkomensvoorziening Oudere en Gedeeltelijk Arbeidsongeschikte Werkloze Werknemers en de Wet Inkomensvoorziening Oudere en Gedeeltelijk Arbeidsongeschikte Gewezen Zelfstandigen ten behoeve van de Vereniging van Nederlandse Gemeenten in verband met de inwerkingtreding van de Wet Boeten, Maatregelen en Terug- en Invordering Sociale Zekerheid (Wet BMT), het uitvoeren van een onderzoek naar de voorbereidingen van gemeenten op de invoering van de Wet BMT en het beantwoorden van kamervragen van het Tweede Kamerlid Van Dijke (RPF) over de uitvoering van de Wet BMT door gemeenten naar aanleiding van de gedeeltelijke uitvoering van die wet door de gemeente Amsterdam., 1995 - 1998; 137; omslag
          - Stukken betreffende het informeren van de Eerste Kamer en Tweede Kamer inzake het rapport Gemeentelijk Schuldhulpverlening., 1996; 138; omslag
          - Stukken betreffende het vaststellen van een toezichtplan en een toezichtkader inzake de Regeling Inkoop Dienstverlening Arbeidsvoorzieningsorganisatie door Gemeenten 1996 en een toezichtsplan met betrekking tot de Tijdelijke Subsidieregeling Bevordering Uitstroom Banenpools en Jeugdwerkgarantiewet., 1996 - 1997; 139; omslag
          - Stukken betreffende het vaststellen van het beleid ten aanzien van verzoeken om verbetertrajecten door gemeenten in het kader van het instellen van acties om gesignaleerde tekortkomingen ten aanzien van de uitvoering van de sociale zekerheid op te heffen., 1996 - 1998; 140; omslag
          - Stukken betreffende het vaststellen van het controle- en rapportageprotocol en het model accountantsverklaring voor diverse wetten voor gemeenten., 1996 - 2001; 143-149
            - Wet Inschakeling Werkzoekenden en de Wet Sociale Werkvoorziening voor gemeenten,1996 - 1998, 141; omslag
            - Regeling Kinderopvang en Buitenschoolse Opvang Alleenstaande Ouders 2000,1999 - 2000, 142; pak
            - Regeling In- en Doorstroombanen voor Langdurig Werklozen,1999 - 2001, 143; omslag
            - Wet Inkomensvoorziening Kunstenaars (WIK) en het Voorzieningsfonds voor Kunstenaars en een wijziging van de Regeling Administratieve Uitvoeringsvoorschriften WIK,2000, 144; omslag
            - Besluit Rijksvergoeding Wet Voorzieningen Gehandicapten (WVG)-woonvoorzieningen,2000 - 2001, 145; omslag
            - Wet Inschakeling Werkzoekenden (WIW) voor gemeenten en het vaststellen van de beleidsregels WIW,2000 - 2001, 146; pak
            - Regeling Kinderopvang en Buitenschoolse Opvang Alleenstaande Ouders 2001,2001, 147; omslag
            - Stukken betreffende het informeren van betrokkenen inzake diverse aangelegenheden met betrekking tot Operatie Zonnebloem, een vernieuwing van het toezicht op gemeenten.1997 - 1998, 148; omslag
            - Stukken betreffende het maken van verantwoordingsformulieren voor het verzamelen van informatie ten behoeve van het toezicht op de uitvoering van de sociale zekerheidswetten door de gemeentes.1997 - 1999, 149; pak
          - Stukken betreffende het tot stand komen van het rapport Stapel op Stapel: Analyse van Knelpunten bij Gemeenten met het Oog op de Invoering van het Totaal aan Nieuwe SZW-beleidsinitiatieven., 1997 - 1999; 150; omslag
          - Stukken betreffende het voorbereiden, coördineren en vaststellen van het beleid inzake de eenmalige schoning van juridisch oninbare vorderingen binnen de debiteurenadministratie van gemeenten., 1997 - 1999; 151; pak
          - Stukken betreffende het beantwoorden van kamervragen van diverse Tweede Kamerleden inzake de toepassing van sociale zekerheidswetten door de gemeenten., 1997 - 2000; 152; omslag
          - Stukken betreffende het vaststellen van het toezichtbeleid op gemeenten., 1997 - 2001; 153-154
            De dossiers zijn tabsgewijs per onderwerp geordend.
            - Deel 1,1997 - 2001, 153; pak
            - Deel 2,1999 - 2001, 154; pak
          - Stukken betreffende het voorbereiden van de invoering en vaststellen van het toezichtbeleid inzake de Koppelingswet bij gemeenten., 1998 - 2001; 155; omslag
          - Stukken betreffende het beantwoorden van kamervragen van het Tweede Kamerlid De Wit (SP) over de uitbesteding van gemeentelijk sociale zekerheidstaken., 1999 - 2000; 156; omslag
          - Stukken betreffende het informeren van de minister inzake het toezicht op het gemeentelijk sanctiebeleid., 1999 - 2000; 157-168
            - Algemeen,1999 - 2000, 157; omslag
            - Inzake een onderzoek naar het Haagse activerings- en sanctioneringsbeleid naar aanleiding van een uitzending van het televisieprogramma NOVA en het niet toestaan van een vervolg op een verbetertraject dat moest leiden tot een beter toezicht,2000, 158; pak
            - Stukken betreffende het voorbereiden van een overleg met de burgemeester van Amsterdam, A. Patijn, in het kader van de uitvoering van het beleid ten aanzien van de sociale verzekeringen door de gemeente Amsterdam.1999 - 2000, 159; omslag
            - Stukken betreffende het informeren van de staatssecretaris over het Deltaplan in Roermond dat de re-integratie van werklozen moet bevorderen.1999 - 2001, 160; omslag
            - Stukken betreffende het vaststellen van de werkinstructie Relatie Millennium en Verbetertrajecten in het kader van het Handboek Uitvoering Toezicht Deel D.1999 - 2001, 161; omslag
            - Stukken betreffende het beantwoorden van kamervragen van het Tweede Kamerlid De Wit (SP) over het besluit van de gemeente Aalsmeer om de uitvoering van de gemeentelijke sociale zekerheidstaken in zijn geheel uit te besteden aan de Service Organisatie Sociale Zekerheid BV (SOSZ) in oprichting en het onderzoeken van mogelijke belangenverstrengeling bij het Sociaal Fonds Bouwnijverheid door de betrokkenheid van een van de directeuren van SOSZ, Th. Fransen, bij de totstandkoming van de overeenkomst met de gemeente Aalsmeer.2000, 162; omslag
            - Stukken betreffende het geven van een standpunt aan de gemeente Enschede inzake de effectuering van bijzondere bijstand in het kader van de getroffen financiële regelingen als gevolg van de vuurwerkramp in Enschede op 13 mei 2000.2000, 163; omslag
            - Stukken betreffende het tot stand komen van het rapport Gemeentelijke Schuldhulpverlening 1999 inzake het gemeentelijk beleid, instrumenten en organisatie met betrekking tot schuldhulpverlening bij gemeenten.2000, 164; omslag